【裁判字號】    98,台上,1323
【裁判日期】    980313
【裁判案由】    違反毒品危害防制條例
【裁判全文】
最高法院刑事判決            九十八年度台上字第一三二三號
上  訴  人  甲○○
上列上訴人因違反毒品危害防制條例案件，不服台灣高等法院中
華民國九十七年十二月五日第二審判決（九十七年度上訴字第五
五０一號，起訴案號：台灣板橋地方法院檢察署九十七年度毒偵
字第五七０七號、第五七二七號），提起上訴，本院判決如下：
    主  文
上訴駁回。
    理  由
按刑事訴訟法第三百七十七條規定，上訴於第三審法院，非以判
決違背法令為理由，不得為之。是提起第三審上訴，應以原判決
違背法令為理由，係屬法定要件。如果上訴理由書狀並未依據卷
內訴訟資料，具體指摘原判決不適用何種法則或如何適用不當，
或所指摘原判決違法情事，顯與法律規定得為第三審上訴理由之
違法情形，不相適合時，均應認其上訴為違背法律上之程式，予
以駁回。本件上訴人甲○○經第一審判處施用第一級毒品罪刑（
二罪，均累犯），因不服而提起第二審上訴，原判決認其上訴理
由狀並未敘明具體理由，上訴不合法律上之程式，不經言詞辯論
，依刑事訴訟法第三百六十七條前段、第三百七十二條等規定，
駁回上訴人在第二審之上訴，已詳敘其所認定之理由。從形式上
觀察，原判決並無違背法令之情形存在。上訴意旨略以：未經合
法調查之證據，不得作為判斷之依據；法院就文書證據，如未確
實依法定調查方法，於審判期日踐行調查程序，即謂其判決於證
據法則有違，並有應於審判期日調查之證據而未予調查之違法。
請詳加調查，撤銷並發回更審云云。按刑事訴訟法第三百六十一
條第二項規定：「上訴書狀應敘述具體理由。」而所敘述之理由
是否具體，屬第二審法院審查之範圍，並不在命補正之列。苟未
於上訴書狀敘述具體理由，即因違背法律上之程式而不合法，依
同法第三百六十七條前段之規定，第二審法院應以判決駁回之。
本件原判決以第一審已於判決理由欄內詳述量刑所審酌之事項及
理由，上訴人雖不服第一審判決而提起上訴，然所執理由，僅係
單純就科刑輕重為爭執，並未具體指摘第一審判決量刑如何不當
或違法，難謂已敘明具體之理由，因依刑事訴訟法第三百六十七
條前段規定，駁回上訴人在第二審之上訴，自無適用法則不當之
違法。再原審因上訴人在第二審提起上訴為不合法，依同法第三
百七十二條規定，不經言詞辯論，逕予駁回其上訴。既未就實體
事項為審理，即無庸踐行調查證據之程序，自與應於審判期日調
查之證據而未予調查之當然違背法令情形無涉。上訴意旨，徒憑
己見，恣意指摘其為違法，自非適法之上訴第三審之理由。衡以
上述之說明，應認其上訴違背法律上之程式，予以駁回。
據上論結，應依刑事訴訟法第三百九十五條前段，判決如主文。
中    華    民    國  九十八  年    三    月  十三  日
                      最高法院刑事第六庭
                          審判長法官  洪  清  江
                                法官  韓  金  秀
                                法官  林  勤  純
                                法官  李  錦  樑
                                法官  陳  國  文
      本件正本證明與原本無異
                                      書  記  官
中    華    民    國  九十八  年    三    月   二十   日
                                                      K


司法院資訊處製作；財團法人民間司法改革基金會備份。
